【裁判字號】    89,上易,3260
【裁判日期】    891025
【裁判案由】    竊盜
【裁判全文】
臺灣高等法院刑事判決                          八十九年度上易字第三二六號
    上  訴  人
右上訴人因竊盜案件，不服臺灣士林地方法院八十九年度易字第五二八號，中華民國
八十九年七月五日第一審判決（起訴案號：臺灣士林地方法院檢察署八十九年度偵字
第一二三六號）提起上訴，本院判決如左：
    主  文
上訴駁回。
甲○○○ MARIBEL FRANCISCO緩刑貳年。
    事  實
一、ＢＯＴＥ  ＭＡＲＩＢＥＬ  ＦＲＡＮＣＩＳＣＯ（下稱ＢＯＴＥ）  為菲律賓
    國人，係丙○○申請來台，在臺北市○○區○○路一六九巷三十六號三樓工作之
    外國幫傭，詎ＢＯＴＥ竟意圖為自己不法之所有，於民國八十八年十一月十九日
    下午一時三十分許，在前揭工作處所，竊取丙○○所有之巧克力一包、胸針一支
    、皮夾一個、背包一個、玩具球一顆、衛生棉四片、鑰匙圈一個及新台幣（下同
    ）二千元，後經丙○○會同外勞仲介公司職員乙○○打開ＢＯＴＥ之行李箱發現
    上開物品，始查知上情。
二、案經被害人丙○○訴由台北市政府警察局士林分局報請台灣士林地方法院檢察署
    檢察官偵查起訴。
    理  由
一、訊據上訴人即被告ＢＯＴＥ矢口否認有於上開時地竊盜之犯行，辯稱：遭查獲之
    米色背包係伊自行於中山北路購買，瑞士蓮巧克力一包係告訴人丙○○之婆婆江
    阿爽所贈，心型鑲鑽胸飾係伊友人所贈，小皮包三個係聖誕節時與他人交換禮物
    所得，鑰匙圈是告訴人之小孩所贈，小皮球一個是告訴人之小孩不知為何丟進伊
    皮箱，衛生棉四片是伊自行在商店購買，二千元係伊友人託伊匯錢回菲律賓云云
    。
二、經查：
    (一)如起訴書事實欄所述之物品係告訴人會同仲介公司人員乙○○在被告之皮箱內
      查獲之事實，已據告訴人丙○○及證人乙○○於原審訊問時證述無訛。而前揭
      物品均係告訴人所有之事實，亦據告訴人指述綦詳。被告雖辯稱：前述瑞士蓮
      巧克力一包係告訴人丙○○之母親所贈、鑰匙圈是告訴人之小孩所贈云云，然
      據證人即告訴人之婆婆江阿爽於原審訊問時證稱：伊並未送巧克力與被告等語
      ，且經原審訊問告訴人之大女兒謝醉紅是否有送東西給被告時，其亦搖頭不語
      ，則被告所辯巧克力及胸針均係受贈取得云云，顯不足採。
    (二)遭查獲之米色背包一個係告訴人在榮華市場一次購買十個相類似之背包之事實
      ，業據告訴人於原審訊問時指述綦詳，且據告訴人於原審當庭提出另外所購之
      相似背包一個，業經原審當庭勘驗，確與在被告行李起出之一個背包之外型、
      設計相類似，而被告先於警訊時辯稱：該背包係伊一次買四個，共值二百元云
      云，嗣於原審訊問時卻改稱：伊係一次購買三個，一個五十元云云，其前後供
      述不一，尚難採信。又系爭小皮包（小皮夾）三個係告訴人所購預備旅行時用
      ，且其中小紅色皮夾係搭配告訴人目前正使用中之中型皮夾而購之情，亦據告
      訴人於原審當庭提出同廠牌之紅色皮夾經原審法院勘驗無訛，堪認告訴人所述
      應屬可採。被告雖辯稱：該三只小皮夾係交換禮物所得，伊交換之禮物價值約
      二百元云云，惟觀諸前揭三只小皮夾之價值應非僅二、三百元，其所辯尚難採
      信。
    (三)遭查獲之心型鑲鑽胸飾一個係告訴人所購，後贈送予告訴人之妹黃淑容，黃淑
      容將之置於房內之首飾盒內之事實，業據證人黃淑容於原審訊問時證述無訛。
      而遭查獲之小皮球一個，係告訴人所購之復健用小球乙節，亦據告訴人指述歷
      歷，被告辯稱：胸飾係友人所贈、小皮球係小孩不知為何丟進伊皮箱云云，尚
      難採信。
    (四)遭查獲之二千元現金，被告雖辯稱：係伊友人託伊匯回或帶回菲律賓給ＪＯＳ
      ＩＥ云云，並提出信紙一張為證。惟查，被告於原審訊問時供稱：伊朋友託伊
      所寄達之對象ＪＯＩＳＥ係在臺灣，該人於八十九年五月才回菲律賓云云，則
      其朋友於八十八年十一月間既尚在台灣，何以不直接於台灣交付，反要匯回或
      帶回馬尼拉？又被告於原審八十九年五月三十一日訊問時供稱：伊友人係八十
      八年十一月間回菲律賓云云，而於原審八十九年六月二十一日審理時復改稱：
      伊友人係八十九年二月回菲律賓云云，其所辯前後矛盾，尚難採信。此外，並
      有贓物領據一件在卷可證。
    綜上所述，被告所辯均不足採，應為事後卸責之詞。本件事證明確，被告犯行洵
    堪認定，應依法論科。
三、核被告所為，係犯刑法第三百二十條第一項之竊盜罪。
四、原審認被告罪證明確，適用刑法第三百二十條第一項、罰金罰鍰提高標準條例第
    一條前段之規定，並審酌被告犯罪之動機、目的、手段，犯罪時所受之刺激及其
    品性、生活狀況、智識程度、犯罪所生之損害，及犯罪後之態度等一切情狀，量
    處拘役三十日。認事用法，核無不合。被告上訴意旨猶執前詞否認犯罪，而指摘
    原判決不當，為無理由，應予駁回。末查，被告未曾受有期徒刑以上刑之宣告，
    有本院被告全國前案紀錄表附卷可稽，經此教訓，當知惕勵而無再犯之虞，本院
    認其所宣告之刑，以暫不執行為適當，爰併予宣告緩刑二年，以啟自新。
據上論斷，應依刑事訴訟法第三百六十八條，刑法第七十四條第一款，判決如主文。
本案經檢察官劉靜婉到庭執行職務。
中    華    民    國    八十九    年        十        月      二十五    日
                            臺灣高等法院刑事第十五庭
                                審判長法  官  房  阿  生
                                      法  官  胡  泉  田
                                      法  官  雷  元  結
右正本證明與原本無異。
不得上訴。
                                      書記官  梁  雅  華
中    華    民    國    八十九    年        十        月      三十      日
附錄：本案論罪科刑法條全文
刑法第三百二十條：
意圖為自己或第三人不法之所有，而竊取他人之動產者，為竊盜罪，處五年以下有期
徒刑、拘役或五百元以下罰金。


司法院資訊處製作；財團法人民間司法改革基金會備份。
